【裁判字號】    95,訴緝,38
【裁判日期】    950428
【裁判案由】    偽造文書
【裁判全文】
臺灣桃園地方法院刑事判決              95年度訴緝字第38號
公  訴  人  臺灣桃園地方法院檢察署檢察官
被      告  甲○○
上列被告因偽造文書案件，經檢察官提起公訴（93年度毒偵字第
1254號），被告於本院準備程序進行中，就被訴事實為有罪之陳
述，經本院告知簡式審判程序意旨，並聽取公訴人及被告之意見
後，本院合議庭裁定依簡式審判程序審理，本院判決如下：
    主  文
甲○○行使偽造私文書，足以生損害於公眾及他人，累犯，處有
期徒刑陸月，如易科罰金，以佰元折算壹日。附表所示偽造「
乙○○」之署名及指印均沒收。
    事  實
一、甲○○前於民國（下同）86年間因犯詐欺罪，經臺灣板橋地
    方法院判處有期徒刑4 月，後經臺灣高等法院判決上訴駁回
    而確定，於87年2 月23日執行完畢。猶不知悔改，於89年5
    月21日清晨4 時5 分許，駕駛車牌號碼NU-8210 號自用小客
    車，行經國道一號公路南向53公里又100 公尺處時，因酒醉
    駕車為警攔停，並測得其呼氣酒精濃度每公升為0.46毫克，
    已高於法令規定行政裁罰之標準，甲○○因恐自己無照駕駛
    及酒醉駕車行為為警裁罰，為圖掩飾其身分以卸裁罰之責任
    ，竟基於行使偽造私文書之犯意，在酒精濃度測試單上偽簽
    「乙○○」之署押，並接續在警員所開立之內政部警政署國
    道公路警察局舉發違反道路交通管理事件通知單上（以下稱
    舉發通知單）偽造「乙○○」署押，用以表示對酒精測試之
    結果無異議並表示已收受上開舉發通知單，均足以生損害於
    乙○○及交通監理機關對於交通違規案件處理、裁罰之正確
    性。嗣經乙○○接獲監理機關之交通裁決書後，於90年12月
    28日向監理機關提出申訴，始查悉上情。
二、案經國道公路警察局第一警察隊報請臺灣桃園地方法院檢察
    署檢察官偵查起訴。
    理  由
一、被告甲○○所犯係死刑、無期徒刑、最輕本刑為3 年以上有
    期徒刑以外之罪，被告於準備程序中就被訴事實為有罪之陳
    述，經法官告知簡式審判程序之旨，並聽取公訴人、被告之
    意見後，合議庭認為適宜，依刑事訴訟法第273 條之1 第1
    項規定，裁定由受命法院獨任進行簡式審判程序，先此敘明
    。
二、訊據被告甲○○對於上揭犯罪事實均坦承不諱，核與證人即
    被害人乙○○於警詢中證述遭人冒名偽簽舉發通知單等情節
    相符（偵查卷第3 頁附91年2 月2 日警詢筆錄）。而被告偽
    造「乙○○」之行為，並有酒精濃度測試單、舉發通知單及
    內政部警政署刑事警察局鑑驗書等件在卷可資佐證（偵查卷
    第5 、6 、10頁）。足認被告確有於上開文件上偽造乙○○
    署押並持以行使之犯行，本件事證明確，被告之犯行堪以認
    定，應依法論罪科刑。
三、查本件被告為隱匿身分及規避裁罰，接續於如附表所示文書
    上偽造「乙○○」之簽名多枚，係分別表示一定證明之意思
    ，該等文件核與一般收據或切結書性質相同，自屬私文書之
    一種，其再持以交回警員處理而加以行使，顯然對上開文書
    之內容有所主張，皆足以生損害於乙○○本人、交通監理機
    關對於交通違規案件管理、裁罰之正確性。核被告所為，係
    犯刑法第216 條、第210 條之行使偽造私文書罪。其偽造署
    押之行為，係偽造私文書之部分行為，偽造私文書後復持以
    行使，偽造之低度行為應為行使之高度行為所吸收，均不另
    論罪。而被告先後行使上開私文書之行為，其先後各舉動，
    在時間及空間上均具有密切之關連性，且係侵害同一法益，
    無非係欲達同一逃避裁罰目的接續動作，在主觀上顯係基於
    一貫之犯意，為接續犯，屬實質上之一罪，應僅論以一罪。
    被告前於86年間因犯詐欺罪，經臺灣板橋地方法院判處有期
    徒刑4 月，後經臺灣高等法院判決上訴駁回而確定，於87年
    2 月23日執行完畢，此有臺灣高等法院被告前案紀錄表在卷
    可按，其前受有期徒刑執行完畢，於5 年以內再犯本件最重
    本刑為有期徒刑以上之罪，為累犯，應依刑法第47條之規定
    加重其刑。爰審酌被告欲逃避裁罰竟冒名偽簽他人署押，其
    犯罪所生之危害，及浪費國家偵查機關資源等一切情狀，量
    處如主文所示之刑。又於被告行為後，刑法第41條所定得易
    科罰金之罪刑，自「犯最重本刑為3 年以下有期徒刑以下之
    刑之罪，而受6 月以下有期徒刑或拘役之宣告」修正為「犯
    最重本刑為5 年以下有期徒刑以下之刑之罪，而受6 個月以
    下有期徒刑或拘役之宣告」，並增列第2 項「併合處罰之數
    罪，均有前項情形，其應執行之刑逾6 月者，亦同」，並於
    90年1 月10日公布，同年月12日生效。本案被告為前述犯罪
    行為時，若受6 月以下有期徒刑或拘役之宣告，原不得易科
    罰金，惟於本院為6 月以下有期徒刑或拘役之裁判時，卻得
    易科罰金，則依刑法第2 條第1 項前段規定，自應於為此類
    裁判時，適用新法，乃依修正後刑法第41條第1 項前段之規
    定，諭知易科罰金之折算標準。如附表所示之偽造「乙○○
    」署名及指印，均依刑法第21 9條規定宣告沒收。
據上論斷，應依刑事訴訟法第273 條之1 第1 項、第299 條第1
項前段，刑法第2 條第1 項前段、第216 條、第210 條、第41條
第1項 前段、第47條、第219 條，罰金罰鍰提高標準條例第2 條
，判決如主文。
本案經檢察官何嘉仁到庭執行職務。
中    華    民    國    95    年    4     月    28    日
                  刑事第七庭    法  官  劉為丕
上正本證明與原本無異。
如不服本判決，應於判決送達後10日內向本院提出上訴狀（應附
繕本），上訴於臺灣高等法院。
                                書記官  顏美惠
中    華    民    國    95    年    4     月    28    日
附錄本案論罪科刑法條：
中華民國刑法第210條
(偽造變造私文書罪)
偽造、變造私文書，足以生損害於公眾或他人者，處五年以下有
期徒刑。
中華民國刑法第216條
(行使偽造變造或登載不實之文書罪)
行使第二百十條至第二百十五條之文書者，依偽造、變造文書或
登載不實事項或使登載不實事項之規定處斷。
附表
┌──┬──────────┬───────┬─────┐
│編號│  文  件  名   稱   │ 偽造之署押   │ 備   註  │
├──┼──────────┼───────┼─────┤
│一  │舉發通知單（一式三聯│「乙○○」簽名│偵查卷第5 │
│    │）                  │3 枚（2 枚係複│頁。      │
│    │                    │寫）。        │          │
├──┼──────────┼───────┼─────┤
│二  │酒精濃度測試單      │「乙○○」簽名│偵查卷第6 │
│    │                    │1枚、指印1枚。│頁。      │
└──┴──────────┴───────┴─────┘


司法院資訊處製作；財團法人民間司法改革基金會備份。
